【裁判字號】    95,聲繼,54
【裁判日期】    951229
【裁判案由】    遺產繼承
【裁判全文】
臺灣臺東地方法院民事裁定              95年度聲繼字第54號
聲  明  人  丙○○
                      2號
代  理  人  甲○○
上列聲明人聲明繼承遺產事件，本院裁定如下：
    主  文
本件遺產繼承之聲明應予駁回。
聲明程序費用由聲明人負擔。
    理      由
一、聲明意旨略以：被繼承人丁○○係於民國 2年11月24日出生
    ，於92年12月21日死亡，在臺灣地區並無得為繼承之親屬，
    其死亡後在臺灣地區留有遺產，聲明人為被繼承人在大陸地
    區之子女，依民法第1138條規定，聲明人對被繼承人遺產有
    繼承權，爰依臺灣地區與大陸地區人民關係條例第66條暨施
    行細則第43條規定，向本院為聲明繼承之意思表示等語。
二、按依臺灣地區與大陸地區人民關係條例第 7條規定，在大陸
    地區製作之文書，經行政院設立或指定之機構或委託之民間
    團體驗證者，推定為真正。而該條所稱之真正，係指形式上
    之真正而言，至該文書之內容是否足以證明某一待證事實存
    在，仍需法院綜合一切事實證據予以判斷，並非該文書一經
    提出，法院即不須就其他法院應依職權調查之事項予以調查
    。本件聲明人丙○○主張其為被繼承人丁○○在大陸地區之
    子女，固據提出大陸地區湖南省瀏陽市公證處出具之親屬關
    係公證書為證，並經財團法人海峽交流基金會認證，而得認
    為其形式為真正，然該證明書之內容是否符合事實，該基金
    會並無從得知，尚不能僅憑上開經認證之公證書遽認聲明人
    之主張為真實。
三、經查：聲明人主張其為被繼承人丁○○在大陸地區之子女，
    固提出被繼承人丁○○除戶戶籍謄本、繼承系統表、死亡證
    書，及經財團法人海峽交流基金會驗證之大陸地區湖南省瀏
    陽市公證處作成之親屬關係公證書、委託書等件為證。惟被
    繼承人丁○○於 2年11月24日出生，生前設籍於臺東縣卑南
    鄉○○村○○路 316巷45號（即行政院國軍退除役官兵輔導
    委員會太平榮譽國民之家，以下簡稱太平榮家），於92年12
    月21日死亡等情，有丁○○除戶戶籍謄本在卷可稽；經本院
    向太平榮家函調被繼承人丁○○生前遺留之資料，該榮家以
    95年12月28日太家輔字第0950004559號函檢送被繼承人丁○
    ○於87年 5月15日所親自填載之「單身榮民親屬及權益交代
    表」一份，於該交代表上，被繼承人丁○○記載其大陸親屬
    僅有兒子「乙○○」一人，據此足認聲明人所提出上開親屬
    關係證明書內容之真實性已令人存疑，故聲明人是否為丁○
    ○在大陸地區之子女，顯有疑義，而聲明人又未能提出其他
    證據證明其與被繼承人丁○○之關係，本院尚難僅以聲明人
    所提之書證即認其主張為真正。從而，聲明人本於臺灣地區
    與大陸地區人民關係條例第66條之規定，向本院為遺產繼承
    之表示，尚非有據，應予駁回。
四、依非訟事件法第21條第1項前段，裁定如主文。
中    華    民    國    95    年    12    月    29    日
                  民事庭    法  官  陳弘能
以上正本係照原本作成。
如對本裁定抗告須於裁定送達後10日內向本院提出抗告狀，並應
繳納抗告費新臺幣1,000元。
中    華    民    國    96    年     1    月     2    日
                            書記官  林建成


司法院資訊處製作；財團法人民間司法改革基金會備份。
